【裁判字號】    88,訴,537
【裁判日期】    890602
【裁判案由】    毒品危害防制條例
【裁判全文】
臺灣臺南地方法院刑事判決                          八十八年度訴字第五三七號
    公  訴  人  臺灣臺南地方法院檢察署檢察官
    被      告  甲○○
    選任辯護人  林永發
                郝鳳岐
                嘉益
右列被告因違反毒品危害防制條例案件，經檢察官提起公訴（八十八年度偵字第三二
九二號），本院判決如左：
    主  文
甲○○連續販賣第二級毒品，累犯，處有期徒刑捌年。販賣毒品所得新臺幣柒仟元沒
收，如全部或一部不能沒收時，追徵其價額或以其財產抵償之。
    事  實
一、甲○○曾於民國八十六年間，因違反麻醉藥品管理條例案件，經法院判處有期徒
    刑六月確定，於八十七年一月二十三日易科罰金執行完畢後，猶不知悔改，復基
    於販賣第二級毒品安非他命之概括犯意，自八十七年十月間起，至同年十二月初
    止，連續在臺南市○○路三十六巷十五號住處樓下、臺南市○○街五二五巷口及
    臺南市○○路四一巷六號等處，以每包新臺幣一千元或二千元之售價，販賣第二
    級毒品安非他命予乙○○四次（三次一千元、一次二千元）、丙○○二次（均一
    千元）。嗣於八十七年十二月十八日經警在乙○○住處搜索查獲乙○○持有之安
    非他命一包、吸食器一組等物，而循線查悉上情。
二、案經臺南市警察局第五分局報告臺灣臺南地方法院檢察署檢察官偵查起訴。
    理  由
一、訊據被告甲○○矢口否認有何販賣毒品犯行，辯稱：被告僅在八年前曾幫乙○○
    買過安非他命，八十七年十月間乙○○雖曾到被告家中找被告，但因被告不在家
    ，二人並未謀面，亦無賣安非他命予其之事實，揆諸乙○○在警訊中所供「我都
    打甲○○的0000000ＸＸＸ號（詳卷）行動電話再由甲○○約定時間，我
    再前往」乙節尤非真實，蓋被告如何與其聯絡並未舉證以實其說，益見其所述與
    事實不符而不足採信。另據證人丙○○於八十八年五月二十六日證稱「八十七年
    九月十日始向甲○○購買四、五次，有時被告與我聯絡，或我同他聯絡，以行動
    電話購買，我去他家買，每次一千元或二千元，被告有時送我家，有時我至他家
    買」等語，但查被告絕無賣安非他命予丙○○，前此丙○○曾拜託過被告，但被
    告從未販賣予其，若被告果真有販賣，絕不會約定在自己家賣或甚至送到蘇家賣
    給其，其供述顯違常情。稽諸被告住處並未查扣大量之安非他命、帳冊及電子秤
    等販賣工具，即可瞭然證人等指稱被告販賣，並無此事實。至於乙○○因誤認其
    被警方查獲安毒係因被告所檢舉，因而誣指被告販賣安非他命，則證人乙○○啣
    怨誣攀被告，自不能作為被告犯罪之證據云云。
二、經查，被告自八十七年十月間起，連續在臺南市○○路三六巷十五號住處、臺南
    市○○街五二五巷證人乙○○住處、以及臺南市○○路四一巷六號證人丙○○住
    處等地，以每包一千元或二千元之代價，販賣安非他命予證人乙○○、丙○○等
    情，業據證人乙○○、丙○○分別於警、偵訊及本院審理時證述明確，其中證人
    丙○○對於與被告交易之次數、如何與被告聯絡、及被告交付安非他命之地點等
    細節，先後證述雖有出入，然就被告確有販賣安非他命予其，以及每次販賣之價
    格等，則始終一致，且與證人乙○○所述相符，另衡諸證人丙○○與被告進行毒
    品交易之時間係在八十七年十月間，迄於本院八十八年五月二十六日初次訊問證
    人丙○○，期間已超過半年，又證人丙○○與被告交易之次數並非僅有一次，而
    係於短期間內連續數次交易，自難期待證人丙○○對於每次交易情形均能清楚記
    憶，是證人丙○○對於被告販賣毒品，以及其交易次數、販賣價格等證詞，應堪
    採信。次查，被告有販賣安非他命之犯行，為證人乙○○、丙○○所共同證實，
    已如前述，被告雖以證人乙○○係因誤認其所以遭警查獲，乃因被告向警檢舉所
    致，辯稱證人乙○○證詞係挾怨攀誣云云，然證人丙○○則與被告夙無怨隙，其
    仍同為指證被告有販賣毒品之行為，且其明確證稱曾與證人乙○○共同向被告購
    買安非他命，顯見被告販賣安非他命予證人乙○○、丙○○等，要屬事實，被告
    所辯證人乙○○係挾怨陷害云云，尚難採信。再衡諸現行法制，持有、施用毒品
    乃至販賣毒品均屬違法行為，依法並均應科處重刑，在此刑罰管制下，毒品之交
    易流通自不可能公開，而侷限於持有、施用、販賣之共犯結構內；又施用毒品者
    彼此間互通有無，交換或販賣小額毒品之情形亦屬常見，被告既有多次違反麻醉
    藥品管理條例前科記錄，有本院被告全國前案記錄表在卷可稽，被告已有「管道
    」能夠購得毒品，自堪認定，再佐以前開證人乙○○、丙○○證詞，復可認定被
    告曾有販賣小額毒品之行為，至於臺南市警察局第五分局於八十七年十一月二十
    三日搜索被告住處時，雖未查獲大量毒品、帳冊、電子秤等大量販賣毒品之證據
    ，僅得證明被告確非毒品之大盤買賣商，尚不足以據此否定證人乙○○、丙○○
    證詞之證明力。本件事證已臻明確，被告犯行堪以認定，被告雖仍要求傳訊證人
    乙○○，然證人乙○○自警、偵訊，迄本院初訊時，業已重複證述被告犯行，其
    證詞且無重大出入或瑕疵，被告請求再度傳訊，無非圖冀發現或製造證人乙○○
    陳述之不一致，進而主張其證詞不可採，藉此卸免刑責，本院因認並無再行訊問
    證人之必要，附此敘明。
三、核被告所為，係犯毒品危害防制條例第四條第二項販賣第二級毒品罪。被告六次
    非法持有第二級毒品安非他命之低度行為，已分為其進而販賣之高度行為所吸收
    ，不復另論。而被告六次販賣毒品行為，時間緊接，犯罪構成要件相同，顯係基
    於概括之犯意，應依連續犯之規定論以一罪，並加重其刑。前開販賣第二級毒品
    罪之最重法定本刑為無期徒刑，依法不得加重。被告連續二次販賣第二級毒品安
    非他命予證人丙○○之部份行為，雖未據檢察官提起公訴，然該部份行為與檢察
    官起訴之部份行為，有連續犯之裁判上一罪關係，已如前述，本院自得併予審理
    。又被告前於八十六年間，因違反麻醉藥品管理條例案件，經本院判處有期徒刑
    六月確定，於八十七年一月二十三日執行完畢，有本院被告全國前案記錄表在卷
    可按，其於五年之內再犯本件有期徒刑以上之罪，為累犯，除其最重法定本刑為
    無期徒刑，依法不得再予加重外，其餘法定本刑並依法遞加重其刑。爰審酌被告
    小額販賣毒品予其他施用毒品之人，雖意在牟利，然所得利益不大，且所販賣毒
    品數量微小，交易對象又均為已有毒癮之人，對於國民健康、社會風氣之危害尚
    非巨大，以及犯後飾詞狡辯毫無悔意等一切情狀，量處如主文所示之刑，以資懲
    儆。又被告連續販毒所得七千元（三次以一千元、一次以二千元販賣予證人乙○○，二次以一千元販賣予證人丙○○，共計七千元），係販賣毒品所得之財物，
    併依毒品危害防制條例第十九條第一項宣告沒收。
據上論斷，應依刑事訴訟法第二百九十九條第一項前段，毒品危害防制條例第四條第
二項、第十九條第一項，刑法第十一條前段、第五十六條、第四十七條，判決如主文
。
本案經檢察官王森榮到庭執行職務
中    華    民    國      八十九      年      六      月        二      日
                                  臺灣臺南地方法院刑事第四庭
                                          法  官  吳  坤  芳
右正本證明與原本無異。
如不服本判決，應於判決送達後十日內向本院提出上訴狀( 應附繕本 )。
                  書記官  馬  愛  君
中    華    民    國      八十九      年      六      月        二      日
附錄論罪科刑法條：
毒品危害防制條例第四條第二項：
製造、運輸、販賣第二級毒品者，處無期徒刑或七年以上有期徒刑，得併科新臺幣七
百萬元以下罰金。


司法院資訊處製作；財團法人民間司法改革基金會備份。
